【裁判字號】    99,裁,2610
【裁判日期】    991028
【裁判案由】    綜合所得稅
【裁判全文】
最  高  行  政  法  院  裁  定
                                      99年度裁字第2610號
抗  告  人  甲○○
上列抗告人因與相對人財政部高雄市國稅局間綜合所得稅事件，
對於中華民國99年3月18日高雄高等行政法院99年度再字第7號裁
定，提起抗告，本院裁定如下︰
    主  文
抗告駁回。
抗告訴訟費用由抗告人負擔。
    理  由
一、按抗告法院認抗告為不合法或無理由者，應為駁回抗告之裁
    定。
二、抗告人與訴外人楊瑞焚等8人於民國（下同）57年間共同出
    資購買坐落高雄市○○區○○段10之5及17之1地號（重測後
    為台糖段212地號及213地號）等2筆土地（下稱系爭土地）
    ，而以具自耕能力身分之訴外人楊瑞焚登記為所有權人，嗣
    系爭土地於91年間經高雄市政府徵收，給付予楊瑞焚補償費
    新臺幣（下同）62,474,580元，經楊瑞焚轉付予抗告人補償
    費7,809,322元，惟抗告人91年度綜合所得稅結算申報，於
    此部分漏未申報，相對人乃核定補徵稅額2,421,923元，並
    按所漏稅額裁處0.5倍之罰鍰1,210,900元（計至百元止）。
    抗告人不服，循序提起行政訴訟，分別經原審法院95年度訴
    字第690號判決及本院97年度裁字第5056號裁定駁回在案。
    抗告人不服，對原審法院95年度訴字第690號判決提起再審
    之訴，經該院以97年度再字第65號判決駁回後，復提起上訴
    ，仍經本院以98年度裁字第1325號裁定駁回在案。抗告人再
    以原審法院97年度再字第65號判決適用法規顯有錯誤為由，
    提起再審之訴，經該院以98年度再字第32號裁定駁回後，復
    提起抗告，再經本院以98年度裁字第3399號裁定駁回。其後
    抗告人以原審法院98年度再字第32號裁定適用法規顯有錯誤
    為由，聲請再審，經該院以99年度再字第7號裁定（下稱原
    裁定）駁回後，抗告人不服，乃提起本件抗告。
三、本件抗告意旨略以：相對人就聲請人「成本」之認定，未按
    財政部74年5月6日台財稅第15543號函釋認列，抗告人確無
    「所得」之發生，本件有重複課稅之情，且抗告人並無逃漏
    稅捐之故意或過失，前程序判決及原裁定對於上情未詳酌即
    認原處分合法，確有適用法規顯有錯誤之情，而抗告人就聲
    請再審及提起再審之訴已具體表明再審理由，然原裁定徒以
    「尚無行政訴訟法第273條第1項第1款所規定適用法規顯有
    錯誤之情形」，認抗告人聲請再審不合法予以駁回，而未對
    抗告人所主張之事由為實體認定，實屬違法云云。經核其抗
    告狀內表明之理由，無非說明其對原處分及原審前程序判決
    不服之理由，而非說明原裁定究有何違誤，是其抗告難認有
    理由，應予駁回。
四、據上論結，本件抗告為無理由。依行政訴訟法第104條、民
    事訴訟法第95條、第78條，裁定如主文。
中    華    民    國    99    年    10    月    28    日
                    最高行政法院第四庭
                        審判長法官  劉  鑫  楨
                              法官  廖  宏  明
                              法官  吳  慧  娟
                              法官  曹  瑞  卿
                              法官  林  金  本

以  上  正  本  證  明  與  原  本  無  異
中    華    民    國    99    年    10    月    29    日
                              書記官  吳  玫  瑩

司法院資訊處製作；財團法人民間司法改革基金會備份。
